# 请教陈版大神，可转换债券到底作为衍生或是非衍生金融工具

提问人：zhuchekjss 时间：2021-05-12 11:04:44
可转换债券到底作为衍生或是非衍生金融工具？网上回答太乱的，有的说可转债是非衍生工具，但其转股权属于衍生工具，请陈版指点？

回答人：chenyiwei
可转换债券在实务中有两大类情形：
1 、债券和转换权部分可分离单独交易（相当于同时发行一项债券和一项认股期权），这种情况下债券属于普通的债务工具，转换权属于独立的衍生金融工具。
2 、债券和转换权部分不能分离单独交易，只能作为一个整体交易。这种情况下可转债整体构成一项包含嵌入衍生工具的混合工具。